# Ing° NESTOR JOEL ALBAN PERALTA

DNI 05643911 CIP 80304

Edad 35 años, Fecha de Nacimiento 13 de Julio 1978 Dirección: Av. Santa Rosa Nº 195 Santa Rosa — Piura

Teléfonos: Cel 969559447 Rpm #079227

E-mail: joelalban@gmail.com, joel.alban@cip.org.pe



**Ingeniero Industrial y Civil**, con amplia experiencia en operaciones, gestión, planeamiento, presupuesto y control de proyectos, elaboración y seguimiento del presupuesto de inversión "Capex" y de gastos operativos "Opex" en empresas de hidrocarburos, planeamiento Estratégico, mantenimiento, infraestructura, costos y presupuestos, logística, investigación de operaciones. Con capacidad para trabajar en cualquier área, en equipos multidisciplinarios y en ambientes bajo presión.

Instructor de alta trayectoria del Colegio de Ingenieros de Perú – Consejo Departamental de Piura en el curso de planeamiento y control de proyectos aplicados con el software "Ms Project" y "Primavera Project Planner P6".

Con cualidades de creativo, innovador y de investigación, aplicando nuevos conocimientos a la concepción de soluciones más eficientes, emprendedor, iniciativa de negocios, proactivo, dinámico, capaz de asumir retos y riesgos, orientado al crecimiento y desarrollo empresarial y con grandes expectativas de superación personal.

#### **LOGROS**

2011 - Setiembre	<b>Implementación del Modulo de Presupuestos</b> en la Empresa Olympic Perú INC Sucursal del Perú.
2011 - Mayo	Implementación del Software Primavera P6 Professional Project Management en la Empresa Olympic Perú INC Sucursal del Perú.
2008	Implementación del Área de Planeamiento y Control en la Empresa Olympic Perú INC Sucursal del Perú.
2005	Implementación del Aula Virtual del Colegio de Ingenieros del Perú Consejo Departamental de Piura.

### FORMACIÓN ACADÉMICA

1996 - 2001	Ingeniero Industrial - Universidad Nacional de Piura - Perú.
2008 - 2011	Ingeniero Civil - Universidad Católica Los Ángeles de Chimbote

#### **IDIOMAS**

Inglés (Nivel - Intermedio)

#### EXPERIENCIA PROFESIONAL

Junio 2013 - Actualidad

Empresa "South American Administration" - Grupo Olympic Área de Planeamiento, Presupuesto y Control. Jefe del Área Funciones:

- ✓ Elaboración del Plan Anual de Inversiones de la empresa para presentación a Perupetro.
- ✓ Planificación y Consolidación de los Gastos operativos y de las inversiones de la empresa.

- ✓ Encargado del Modulo de Presupuestos para la asignación y control de los gastos operativos e inversiones aprobados por el Directorio.
- ✓ Planificar y controlar los proyectos de la empresa e interrelacionarlos para ver los efectos de atrasos y logros.
- ✓ Reportar las actividades que no se están cumpliendo según plan y determinar las rutas alternas a tomar.
- ✓ Incorporar permanentemente nuevas actividades para determinar los efectos al resto del programa y comunicar a las áreas el avance real de sus actividades.
- ✓ Dar medida de tiempo real a los proyectos y determinar que otras actividades que deberán realizar para lograr el objetivo principal, dentro de un marco de tiempo especifico.
- ✓ Verificar el seguimiento y evaluación de la gestión de proyectos de inversión; evaluar los avances en relación con las metas establecidas y recomendar las medidas necesarias.
- ✓ Revisión de los Presupuestos para ejecución de los proyectos.
- ✓ Elaboración y presentación de información a las instituciones del estado OSINERGMIN, PERUPETRO, DGAAH, entre otras.
- ✓ Elaboración y actualización de los organigramas de las empresas del Grupo.
- ✓ Presentación sobre el plan anual de inversiones Vs lo ejecutado para presentación a Perupetro.
- ✓ Revisión y firma de las valorizaciones de las empresas, etc.

Mayo 2008-Mayo 2013 Empresa "Olympic Perú INC. Sucursal del Perú" Área de Planeamiento y Control. Jefe del Área

Agosto 2005-Abril 2008 Colegio de Ingenieros del Perú - Consejo Departamental de Piura

Área de Capacitación. Responsable del Área

Ene 2006 – Dic 2007 Municipalidad Provincial de Piura - Oficina de Infraestructura

Asistente de Jefatura

Ene 2002 – Dic 2005 Empresa "Suárez Construcciones y Equipamiento S.R.L"

Ingeniero de Planeamiento y Control en Obras Civiles y Mecánico

Eléctricas.

# EXPERIENCIA EN ACTIVIDADES ACADÉMICAS

Agosto 2012 Empresa Servicios Petroleros y Conexos SRL-Talara.

Capacitación dirigida al Staff de Ingenieros en: Gestión de Proyectos bajo los Estándares del PMI.

Agosto 2005 – Dic 2012 Colegio de Ingenieros del Perú-Consejo Departamental de Piura.

Capacitación dirigida a Ingenieros:

Gestión de Proyectos bajo los Estándares del PMI, Gestión del Valor Ganado (Curva S), Planeamiento y Control de Proyectos, Costos y Presupuestos, Metrados en Proyectos de Ingeniería, Valorizaciones de

Obra, Diseño Asistido por Computadora.

Enero – Julio 2005 Universidad Nacional de Piura-Centro de Informática

Planificación, y Control de Proyectos (MS-Project)

Costos y Presupuestos (S10),

Dibujo Asistido por Computadora (Autocad).

Agosto - Noviembre 2004 Universidad Nacional de Piura. Facultad de Ingeniería de Minas

Capacitación en: Planificación, y Control de Proyectos (MS-Project), Costos y Presupuestos (S10), Diseño por Computadora (Autocad).

## **CURSOS DE ESPECIALIZACIÓN**

11 de Marzo 2014 **B&Tmeetings -** "Buenas Prácticas en la Gestión de Procesos"

12 de Marzo 2014 **B&Tmeetings -** "Sistema de Indicadores en la Gestión de Procesos"

05 al 26 Setiembre 2013 "Colegio de Ingenieros del Perú"

"Preparación para el examen de certificación PMP"

24 al 27 Junio 2013 Verano Curso "Risk Analysis con Primavera"

07 y 08 Noviembre 2012 Energy Financial Consultans

"Contabilidad de Empresas Petroleras"

28 Setiembre 2012 Mariategui GLT "Interpretación de la Ley 29783 y del Reglamento

de Seguridad, salud y trabajo DS-005-2012 PE"

24 al 26 Setiembre 2012 HEQ "Elaboración de Riesgos en Proyectos de Hidrocarburos"

07 al 11 Setiembre 2011 VII INGEPET 2011: Seminario Internacional

"Exploración y Explotación de Petróleo y Gas"

19 al 21 Mayo 2011 Meta Control "Primavera Enterprise Project P6"

"Planeamiento y Control de Proyectos con Primavera"

14,15 y 16 Julio 2010 SGS: Formación de Auditores Internos en Sistemas Integrados de

Gestión ISO14001:2004 - OHSAS 18001:2007

27 Abril 2009 TBL The Bottom Line Seminario: "Seguridad para Supervisores"

26,27 Marzo 2009 Consejo Interamericano de Seguridad y El Touring y Automóvil

Club del Perú Curso "Manejo Defensivo y Seguridad Vial"

28 Mayo – 02 Junio 2007 **Gobierno Regional de Piura** Curso para "Estimadores de Riesgos"

19 – 20 Abril 2007 CONSUCODE Seminario:" Normatividad de Contrataciones y

Adquisiciones del Estado"

# APLICACIONES Y HERRAMIENTAS INFORMÁTICAS

Planeamiento y Control: Ms-Project, Primavera Project Planner (P6), Risk Analysis.

Ingeniería: Costos y Presupuestos S10, Autocad, Autocad Civil 3D.

Oficina: Microsoft Office: Word, Excel, Power Point, Visio.

#### REFERENCIAS PERSONALES

Ing. Enrique Luna Reyes – Gerente de Operaciones de Olympic - Cel 981113392

Lic. Ivan Vega Bazan Marquéz – Gerente de Recursos Humanos de Olympic – Cel 998229511

Ing. Jorge Sevillano Olivos – Jefe de Medio Ambiente y Seguridad de Olympic – Cel 998229501